【裁判字號】    97,訴,53
【裁判日期】    970229
【裁判案由】    毒品危害防制條例
【裁判全文】
臺灣臺北地方法院刑事判決                97年度訴字第53號
公  訴  人  臺灣臺北地方法院檢察署檢察官
被      告  甲○○
上列被告因違反毒品危害防制條例案件，經檢察官提起公訴（96
年度毒偵字第3315號），嗣被告於本院準備程序進行中先就被訴
事實為有罪之陳述，經合議庭裁定改行簡式審判程序，本院判決
如下：
    主  文
甲○○施用第一級毒品，累犯，處有期徒刑捌月，扣案第一級毒
品海洛因壹包（淨重零點貳公克，且不含盛裝上開毒品之包裝袋
）沒收銷燬，扣案包裝袋壹個（不含其內盛裝之第一級毒品海洛
因）沒收；又施用第二級毒品，累犯，處有期徒刑陸月，扣案安
非他命吸食器壹個沒收。應執行有期徒刑壹年，扣案第一級毒品
海洛因壹包（淨重零點貳公克，且不含盛裝上開毒品之包裝袋）
沒收銷燬，扣案包裝袋壹個（不含其內盛裝之第一級毒品海洛因
）及安非他命吸食器壹個均沒收。
    事  實
一、甲○○於民國87年間，因施用毒品案件，經臺灣板橋地方法
    院裁定送勒戒處所觀察、勒戒後，認無繼續施用毒品之傾向
    ，由臺灣板橋地方法院檢察署檢察官以87年度偵字第16543
    號為不起訴處分確定。復於88年間因施用毒品案件，經臺灣
    板橋地方法院裁定送勒戒處所觀察、勒戒後，認有繼續施用
    毒品傾向，經臺灣板橋地方法院檢察署檢察官向臺灣板橋地
    方法院聲請送強制戒治並提起公訴，經臺灣板橋地方法院以
    88年度毒聲字第2231號裁定令入戒治處所施以強制戒治1 年
    ，於89年9 月30日強制戒治期滿執行完畢，並以89年度板簡
    字第1670號判處有期徒刑6 月確定。嗣後復因施用及持有毒
    品，分別經臺灣新竹地方法院以93年度易字第562 號判處有
    期徒刑8 月、94年度竹簡字第468 號判處有期徒刑5 月確定
    ，並因竊盜案件經臺灣高等法院以95年度上易字第605 號判
    處有期徒刑1 年3 月確定，且經臺灣高等法院以95年度聲字
    第921 號就該3 案件裁定應執行有期徒刑2 年2 月確定，於
    96年6 月5 日執行完畢。
二、詎甲○○仍不知悔改，另行基於施用第一級毒品海洛因、第
    二級毒品安非他命之犯意，分別於96年10月20日採尿時回溯
    26小時內之某日時（不含為警查獲後至採尿前之時間）、96
    年10月19日晚上9 時30分（起訴書誤繕為20時30分），在其
    臺北縣新店市○○○街81號3 樓住處，施用第一級毒品海洛
    因及第二級毒品安非他命各1 次。嗣於96年10月20日凌晨1
    時10分許，在臺北市○○區○○路底華江橋機車引道，為警
    臨檢查獲，並扣得甲○○所有之海洛因1 包（淨重0.2 公克
    ）及安非他命吸食器1 個。
三、案經臺北市政府警察局萬華分局移送臺灣臺北地方法院檢察
    署檢察官偵查起訴，經本院合議庭裁定以簡式審判程序審理
    。
    理  由
一、上揭犯罪事實，業據被告甲○○於本院審理時坦承不諱，且
    被告為警查獲後所採集之尿液，經以氣相層析質譜儀法檢驗
    結果，呈嗎啡及安非他命陽性反應，此有臺灣尖端先進生技
    醫藥股份有限公司96年10月26日濫用藥物尿液檢驗報告（偵
    卷第60頁）1 紙在卷可稽。又被告為警查獲時所扣得之毒品
    1 包（淨重0.2 公克）經檢驗結果，呈嗎啡、海洛因反應，
    此有臺北市政府警察局萬華分局查獲涉嫌毒品危害防制條例
    毒品初步鑑驗報告單（偵卷第19頁）1 紙附卷可參。並有安
    非他命吸食器1 個扣案可佐。以上均足為被告自白之佐證，
    而堪認被告自白與事實相符。又被告有上述事實欄一所載之
    毒品前科，此有臺灣高等法院被告前案紀錄表在卷可按，是
    以本案已屬三犯以上，檢察官逕行起訴，即無不合。從而本
    件事證明確，被告犯行已堪認定，應予依法論科。
二、按海洛因、安非他命分屬毒品危害防制條例第2 條第2 項第
    1 款、第2 款所規定之第一級、第二級毒品。是核被告所為
    ，係犯毒品危害防制條例第10條第1 項之施用第一級毒品罪
    及同條第2 項之施用第二級毒品罪。其持有第一級毒品之低
    度行為為施用第一級毒品之高度行為吸收，不另論罪。被告
    所犯施用第一級毒品海洛因、施用第二級毒品安非他命2 罪
    間，犯意個別，罪名不同，應予分論併罰。而被告有如事實
    欄一所述之前科，於96年6 月5 日執行完畢，此有臺灣高等
    法院被告前案紀錄表在卷可查，其受前開徒刑之執行完畢後
    ，5 年以內因故意再犯本件有期徒刑以上之罪，應依刑法第
    47 條 第1 項規定，分別論以累犯，並均加重其刑。爰審酌
    被告素行不佳，前經觀察勒戒、強制戒治等程序並經法院論
    罪處刑，仍不知悔改，復繼續沾染毒品惡習，其施用第一級
    、第二級毒品行為對於自身危害程度非輕、其犯罪之動機、
    目的、手段、次數，暨犯後坦承犯行之態度良好等一切情狀
    ，分別量處如主文所示之刑，並定其應執行之刑，以示懲儆
    。扣案第一級毒品海洛因1 包（淨重0.2 公克），依毒品危
    害防制條例第18條第1 項前段規定宣告沒收銷燬，扣案包裝
    袋1 個（不含其內盛裝之第一級毒品海洛因）及安非他命吸
    食器1 個，均為被告所有，且係其用以施用海洛因及安非他
    命時所用之物，業據其供承在卷，爰依刑法第38條第1 項第
    2 款規定宣告沒收。
據上論斷，應依刑事訴訟法第273 條之1 第1 項、第299 條第1
項前段，毒品危害防制條例第10條第1 項、第2 項、第18條第1
項前段，刑法第11條、第47條第1 項、第38條第1 項第2 款、第
51條第5 款、第9 款、第10款，判決如主文。
本案經檢察官熊南彰到庭執行職務。
                  刑事第三庭    法  官  胡宗淦
中    華    民    國    97    年    2     月    29    日
以上正本證明與原本無異。
如不服本判決，應於判決送達後10日內，向本院提出上訴狀。
                                書記官  林鈴芬
中    華    民    國    97    年    2     月    29    日


司法院資訊處製作；財團法人民間司法改革基金會備份。
